【裁判字號】    89,訴,125
【裁判日期】    890918
【裁判案由】    違反電業法
【裁判全文】
臺灣新竹地方法院刑事判決                          八十九年度訴字第一二五號
    公  訴  人  臺灣新竹地方法院檢察署檢察官
    被      告  丙○○
右列被告因違反電業法案件，經檢察官提起公訴（八十八年度偵字第七二一六號），
本院判決如左：
    主  文
丙○○連續未經電業供電，而在其供電線路上私接電線而竊電，處有期徒刑伍月。
    事  實
一、丙○○係設於新竹縣竹北市○○里○○○○○街六九之一號（門牌經整編為新竹
    縣竹北市○○里○○街一七二巷十九弄一號）「小觀園餐廳」之負責人，其於民
    國八十七年十月間委託雲祥企業工程有限公司負責人甲○○代為申請前址之「三
    五—三０二０—二九」電號之增設用電，甲○○遂代為向臺灣電力公司新竹區營
    業處申請前揭電號之增設用電，並經臺灣電力公司新竹區營業處於八十七年十月
    一日派員前往前址設計外線，並於八十七年十一月十七日外線施工完畢，期間因
    時值冬天且「小觀園餐廳」歇業，直至八十八年三月初餐廳恢復營業，甲○○始
    於八十八年四月初應丙○○之要求前往前址外牆裝設電表箱，詎丙○○因認甲○○整件增設用電工程索價新台幣（下同）十萬元過高，遂未再委託甲○○處裡內
    線等後續事宜，並基於意圖為自己不法利益之概括犯意，自八十八年四月初增設
    用電之電表箱裝設完畢後，即未經臺灣電力公司供電，而透過前揭電表箱自新竹
    縣竹北市華東幹十七支二高幹之供電線路上私接電線，未經電表計量而竊取電流
    供「小觀園餐廳」使用。嗣於八十八年四月十三日，經臺灣電力公司新竹區營業
    處稽查員乙○○、王銘祥會同警員前往查獲，經乙○○等稽查員將電表箱內之表
    前開關切開後，丙○○不知警惕，仍承前意圖為自己不法利益之概括犯意，再將
    表前開關扳上而同樣以前述方式竊電使用，迨至八十八年四月二十六日，經臺灣
    電力公司新竹區營業處稽查員前往稽查發現仍有竊電情形，遂再度將表前開關切
    開並另將電表箱封印。
二、案經臺灣電力公司訴由臺灣新竹地方法院檢察署檢察官偵查起訴。
    理  由
一、訊據被告丙○○固不否認其係「小觀園餐廳」之負責人，以及前揭分別於八十八
    年四月十三日、二十六日二次為臺灣電力公司新竹區營業處稽查員查獲「小觀園
    餐廳」有竊電情形之事實，惟否認有何竊電之犯行，辯稱伊委託證人甲○○申請
    「小觀園餐廳」「三五—三０二０—二九」電號之增設用電事宜，伊不懂電力之
    事情，不知為何會有竊電情形云云。經查：
（一）被告所經營之「小觀園餐廳」，二次經查獲有未經告訴人臺灣電力公司供電，
      而透過增設用電之電表箱自新竹縣竹北市華東幹十七支二高幹之供電線路上私
      接電線，未經電表計量而竊取電流使用之情事，為被告所不否認，並經證人即
      到場查獲之臺灣電力公司稽查員乙○○到庭證述明確（見偵卷第十五至十七頁
      、本案卷第四十五至四十七頁，此外，亦有臺灣電力公司用電實地調查書一份
      、照片十張在卷足佐（見偵卷第二至七頁）。
（二）而被告委託證人甲○○申請「小觀園餐廳」「三五—三０二０—二九」電號之
      增設用電事宜，證人甲○○已提出申請，臺灣電公司新竹區營業處業處已派員
      就外線之設計、施工完畢，惟被告仍未辦理屋內線路（即所謂「內線」）竣工
      報告手續，故增設用電部分，臺灣電力公司新竹區營業處尚未派員檢驗送電等
      情，亦有告訴人臺灣電力公司新竹區營業處八十九年六月二十六日（八九）新
      區費稽字第八九０六—二七一八號函及所附之變更用電（增設）登記單在卷為
      憑（見本案卷第三十八、四十二頁）；而被告因認證人甲○○整件增設用電工
      程索價十萬元過高，故在證人甲○○代為提出申請並裝設外牆之電表箱後，被
      告即未再委託甲○○處裡內線等後續事宜一節，業據證人甲○○到庭證述綦詳
      （見本案卷第二十五頁、第五十五至五十六頁），並為被告所不否認，是證人
      甲○○於被告未支付費用之前提下，實無替被告私接線路竊電予「小觀園餐廳
      」使用之可能；況被告亦自承餐廳是伊負責，並沒有其他人未經電表私接線路
      竊取電流供「小觀園餐廳」使用（見本院八十九年八月三十一日審理筆錄）。
（三）復以被告於八十八年四月十三日第一次遭查獲竊電，經稽查人員將表前開關切
      開後，仍繼續以原有之私接線路竊電使用，而於八十八年四月二十六日第二次
      被查獲等情，業據證人乙○○到庭證述：（本件是否是你到場查獲被告有竊電
      之情形？）是的。我們去了兩次。第一次是八十八年四月十三日去的，我們到
      時，發現被告是從外線沒有透過電表私接電源到小觀園餐廳使用，我們當場填
      具告發書，並將偵卷第三頁照片二所示之表前開關切開，但是表前開關之電錶
      箱並沒有上鎖。第二次，八十八年四月二十六日去時，發現他們還是有從外線
      私接電源到小觀園餐廳使用，與第一次發現時一樣，我們才將表前開關再切開
      ，並將表前開關之電錶箱封住，如偵查卷內第七頁所附之第九、十頁照片等語
      明確（見本案卷第四十五頁）。果如被告所辯事先不知「小觀園餐廳」有竊電
      情事，則其於第一次遭查獲後即應知所警惕，何以仍將已切斷之表前開關扳上
      而遭第二次查獲？
綜上所述，本件確於被告所經營之「小觀園餐廳」查獲竊電之情事，且並無其他人代
被告私接線路竊電，被告於第一次遭查獲後仍繼續竊電使用，其所辯本件竊電與伊無
關云云，不過為卸責之詞，不足採信，本件事證明確，被告犯行洵堪認定，應依法論
科。
二、核被告所為均係違反電業法第一百零六條第一款之竊電罪。被告於八十八年四月
    初起竊電，於八十八年四月十三日第一次遭查獲後，經稽查人員切開表前開關後
    ，復將表前開關扳上而竊電，二次均時間緊接，所犯均為構成要件相同之罪名，
    顯係基於概括犯意為之，應依刑法第五十六條之規定，論以一罪，並加重其刑。
    爰審酌被告雖無任何前科而素行良好，僅為圖免繳電費，竟私接線路竊電，雖竊
    電之時間尚非長期，惟犯後否認犯行，態度不佳，迄未就告訴人所受損失賠償分
    文等一切情狀，量處如主文所示之刑，以資懲儆。
三、據上論斷，應依刑事訴訟法第二百九十九條第一項前段，電業法第一百零六條第
    一款，刑法第十一條前段、第五十六條，罰金罰鍰提高標準條例第一條前段，判
    決如主文。
本案經檢察官羅雪梅到庭執行職務。
中      華      民      國    八十九    年      九      月     十八     日
                              臺灣新竹地方法院刑事第二庭
                                      法    官  黃美盈
右正本證明與原本無異。
如不服本判決，應於判決送達後十日內向本院提出上訴狀( 應附繕本 )，上訴於
臺灣高等法院。
                                      書 記 官  呂聖儀
中      華      民      國    八十九    年      九      月     十八     日


司法院資訊處製作；財團法人民間司法改革基金會備份。
